# 关于对非上市公司股权投资发生亏损如何处理请教一下

提问人：yian 时间：2023-03-28 17:20:53
某从事股权投资的合伙企业，投了个尚未上市的公司，金额 1000 万元，账上作为交易性金融资产处理。 2021 年末时发现被投资企业经营状况恶化，预计会产生损失，公允价值变动损益确认了 600 万元损失。 2022 年末，经法院裁定终止执行， 1000 万元投资全部损失。请教年末做账时是做 400 万公允价值变动损失还是投资收益-400万。或是投资收益-1000万，同时记公允价值变动损益 600 万（上年确认的金额）。

回答人：chenyiwei
理论上较合理的做法是“投资收益-1000万，同时记公允价值变动损益 600 万（上年确认的金额）”，但也可以接受本年只确认投资收益-400万，以前年度确认的公允价值变动损益-600万不再调整。